臺灣苗栗地方法院刑事判決　　　　　　　　　　　　　九十一年度易字第三七一號
　　公　訴　人　臺灣苗栗地方法院檢察署檢察官
　　被　　　告　乙○○
　　　　　　　　丙○○
右列被告因竊盜案件，經檢察官聲請簡易判決處刑（九十年度偵字第五一六號），本
院認為不應以簡易判決處刑，而改適用通常訴訟程序後，判決如左：
    主  文
乙○○連續結夥三人以上，帶凶器，毀壞安全設備竊盜，處有期徒刑捌月。扣案之
活動扳手、手電筒各壹支均沒收。
丙○○連續結夥三人以上，帶凶器，毀壞安全設備竊盜，處有期徒刑捌月。緩刑參
年。扣案之活動扳手、手電筒各壹支均沒收。
    事  實
一、乙○○、丙○○夥同楊正雄（由檢察官另行起訴）三人共同基於概括之犯意，連
    續意圖為自己不法之所有，先於民國九十年一月十一日下午十時三十分許，在
    苗栗縣大湖鄉富興村二鄰五號左方工寮，以乙○○所有手電筒乙支及可供兇器使
    用之活動扳手乙支為作案工具，將門鎖破壞後進入屋內，共同竊取賴文城所有草
    莓露一百五十六瓶及玻璃空瓶十二瓶得手（價值約新台幣（下同）一萬五千六百
    元）。又於九十年一月十二日凌晨一時三十分許，在苗栗縣大湖鄉南湖村九鄰
    三十之一號後方工寮，因門未上鎖，而結夥三人、攜帶前揭同一兇器竊取甲○○
    所有動力噴霧機乙台（價值約二千元）、楊桃露二百二十四瓶（價值約二萬二千
    四百元）及深水馬達乙個（價值約三千元）得手。隨即於九十年一月十二日凌晨
    一時四十一分許，在苗栗縣大湖鄉南湖村十鄰南湖坑四十一號前停車場，為警當
    場查獲，並起出前開贓物及作案工具活動扳手乙支、手電筒乙支等物。
二、案經苗栗縣警察局大湖分局報請臺灣苗栗地方法院檢察署檢察官聲請簡易判決處
    刑，經本院認為不應以簡易判決處刑，而改適用通常訴訟程序審理。
    理  由
一、右揭事實，業據被害人賴文城、甲○○於警訊中指述歷歷，訊據被告乙○○、丙
    ○○亦均供認不諱，核與同案共犯楊正雄在偵查中供承內容相符，復有贓物認領
    保管單兩紙附卷可稽及作案工具活動扳手乙支、手電筒乙支等物扣案可證，事證
    明確，被告竊盜犯行洵堪認定。
二、按刑法第三百二十一條第一項第二款之「毀越」，係指毀壞、踰越而言；所謂安
    全設備，係指門扇、牆垣以外，依社會通常觀念，足認為防盜之設備而言，如門
    鎖、電網、籬笆等是。單純毀壞門上之鎖頭以啟門進入，既非毀損門扇，亦無「
    踰越」可言，只應論以毀壞安全設備罪，與毀壞門閂或破門以踰越而入有別，尚
    不得逕論以毀越門扇，最高法院十八年上字第一五四二號、二十一年上字第二五
    八六號、六十三年台上字第五０號分別著有判例，可資參照。又同條項第三款之
    攜帶兇器竊盜罪，係以行為人攜帶兇器竊盜為其加重條件，此所謂兇器，其種類
    並無限制，凡客觀上足對人之生命、身體、安全構成威脅，具有危險性之兇器均
    屬之，且祇須行竊時攜帶此種具有危險性之兇器為已足，並不以攜帶之初有行兇
    之意圖為必要；最高法院七十九年度台上字第五二五三號亦著有判例可稽。本件
    被告乙○○、丙○○及同案共犯楊正雄結夥三人攜帶之活動扳手乙支，為足以殺
    傷人生命、身體之器械，顯為具有危險性之兇器，且渠等於為事實欄之行為時
    ，又有毀壞門鎖之行為（參見偵卷第一現場之照片）；核被告乙○○、丙○○如
    事實欄所為，係犯刑法第三百二十一條第一項第二款、第三款、第四款之加重
    竊盜罪。如事實欄所為，係犯刑法同條項第三款、第四款之加重竊盜罪。前開
    連續二行為，被告二人與楊正雄三人間，均有犯意之聯絡與行為之分擔，皆為共
    同正犯。公訴人認被告等如事實欄所為係毀越門扇（見犯罪事實第六行），揆
    諸前揭說明即尚有未洽，惟既起訴條款相同，尚無庸變更法條。被告前後兩次犯
    行，時間緊接，手法相同，觸犯同一罪名，顯係基於概括之犯意為之，為連續犯
    ，應依刑法第五十六條規定，從其中情節較重之結夥三人、帶凶器，毀壞安全
    設備竊盜罪，以一罪論並加重其刑。爰審酌被告二人於犯罪後均坦承犯行，足徵
    犯罪後態度尚佳，且竊盜之物數量不多、價值不高，犯罪所生危害尚屬輕微等一
    切情狀，量處如主文所示之刑，以示懲儆。末查被告乙○○前有賭博前科，於九
    十年間，又因犯傷害罪經臺灣臺中地方法院於九十年十二月二十七日為有期徒刑
    以上之宣告，嗣經臺灣高等法院台中分院判處有期徒刑十月，於九十一年三月二
    十七日確定，雖未構成累犯，然不宜再宣告緩刑；而被告丙○○前未曾受有期徒
    刑以上刑之宣告，有臺灣高等法院被告全國前案紀錄表、臺灣苗栗地方法院檢察
    署刑案資料查註紀錄表等在卷可按；其本人又為單親家庭，育有一女年方十歲，
    需人照顧，若因此入獄必將影響全家之生計，參酌其經此教訓，當知警惕而無再
    犯之虞，本院綜核各情，認所宣告之刑，以暫不執行為適當，爰予宣告緩刑三年
    ，以啟自新。扣案之作案工具活動扳手乙支、手電筒乙支等物，為被告乙○○所
    有，供三人結夥共同犯罪所用之物，應依刑法第三十八條第一項第二款及第三項
    前段之規定宣告沒收之。
三、爰依刑事訴訟法第四百五十二條、第二百九十九條第一項，刑法第二十八條、第
    五十六條、第三百二十一條第一項第二款、第三款、第四款、第三十八條第一項
    第二款、第七十四條第一款，判決如主文。
本案經檢察官李殷財到庭執行職務。
中      華      民      國    九十一    年      七      月     十一     日
                                        台灣苗栗地方法院刑事第一庭
                                                法  官    楊  台  清
右正本證明與原本無異。
如不服本判決，應於送達後十日內向本院提出上訴狀(須附繕本)，上訴於台灣高等
法院台中分院。
                                                書記官    李  惠  雯
中      華      民      國    九十一    年      七      月     十一     日
附錄本判決論罪科刑法條全文：
刑法第三百二十一條
 (加重竊盜罪)
